Inventaris van het archief van de Kamer van Toezicht op de Notarissen en Kandidaat-Notarissen in het Arrondissement Rotterdam, 1838-1940 (1948)
Nationaal Archief, Den Haag
- Klachten, 8.
  - Ingekomen en minuten van uitgaande stukken betreffende een door J.C. Aarse tegen notaris A. Snoodijk ingediende klacht terzake van de afwikkeling van de nalatenschap van D. Kuipers., 1935; 477; 1 omslag
  - Brieven gewisseld met mej. W.C. van Straalen betreffende de nalatenschap van mevrouw van den Hoek-Kok., 1935; 478; 1 omslag
  - Ingekomen en minuten van uitgaande brieven betreffende een door J.J. Pijpers tegen notaris A. Reyers ingediende klacht terzake van de verdeling van een nalatenschap., 1936; 479; 1 omslag
  - Ingekomen en minuten van uitgaande brieven terzake van een boedelscheiding ten behoeve van mevrouw Soetekouw-Diderik door notaris M.C. Samson., 1936; 480; 1 omslag
  - Ingekomen en minuten van uitgaande brieven betreffende een door A. Smit tegen notaris G. Nauta ingediende klacht terzake van een nalatenschap., 1936; 481; 1 omslag
  - Ingekomen brieven van de notarissen G.J.M. Schoenmaeckers en J.G. Middendorf in verband met een onderzoek van de Kamer naar de makelaardij in hypotheken van de eerstgenoemde notaris., 1938; 482; 2 stukken
    Zie ook de notulen van 17 oktober 1938.
  - Brieven gewisseld met de N.V. Dordrechtsche Hypotheekbank terzake van een door de notarissen Rust en Roggenkamp gepasseerde akte, welke bij het bombardement van 10 mei verloren is gegaan., 1940; 483; 1 omslag
- Kandidaat-notarissen, 9.
  - Staat van kandidaat-notarissen binnen en buiten het arrondissement. Met opgave van hun werkzaamheden en met alfabetische index., Z.j. (ca. 1890)-ca. 1915; 484; 1 deel
  - Ingekomen en minuten van uitgaande brieven houdende kandidaatstellingen, benoemingen en informatie omtrent kandidaat-notarissen voor te bekleden notaris-plaatsen., 485
  - Staten van kandidaat-notarissen binnen en buiten het arrondissement. Met overzicht van de verrichte werkzaamheden., (ca. 1915-1948); 486-489; 4 delen
    - Genummerd "1-181". ca. 1915-ca. 1932., 486
    - "1e vervolg". Genummerd "182-228". ca. 1932-ca. 1940., 487
    - "2e vervolg". Genummerd "229-274". ca. 1932-ca. 1940., 488
    - "3e vervolg". Genummerd "275-288". ca. 1932-ca. 1945., 489
  - Ingekomen en minuten van uitgaande stukken houdende gegevens betreffende de werkzaamheden van de kandidaat-notarissen in het arrondissement., 1914-1939; 490-492; 3 omslagen
    - 1914-1924, 490
      Bevat gegevens van de kandidaat-notarissen
      J.K.C. Mathijs, 1914
      A.Th. Verbist, 1914
      G. Esmeijer, 1915
      J.H.J. Vink, 1917
      B.M. Brans, 1917
      B.J. Teijink, 1918
      A. Greidanus, 1918
      F.A. Hoekx, 1918
      A.E. Gomm, 1919-1920
      L.A. Beth, 1918
      F. Palmen, 1920
      J.M. Korteweg, 1920
      J.G. Middendorf, 1920
      H. Beyers, 1920
      C.J. Vink, 1920
      W.H. van Ballegoyen de Jong, 1922
      C.J. Loncq de Jong, 1919, 1923
      P.W.J.M. Sweens, 1922, 193?
      K.L. Piccardt, 1923
      L.P.H.M. van Baar, 1924
    - 1924-1929, 491
      G.T. Graafland, 1924
      H.H.M. Witkam, 1923-1924
      J.M. Schaffers, 1924
      F.H. Hudig, 1924
      B. Verheul, 1925
      H.H. Schippers, 1924, 1925
      A.E.J. Hellingmann, 1925
      N.M. Schild, 1925-1927, 1914
      W.H. van de Giesen, 1926
      H.A. Emmelot, 1925, 1926
      J.G.A. Kuhlmann, 1922, 1925, 1927
      J.L.L.C. Hoogenboom, 1924, 1927
      M.W. Treurniet, 1924, 1927
      J.R. Bakker, 1927
      W.H. Bilderbeek, 1920, 1927
      P.Q. Tijsterman, 1925, 1927
      R.E. Hattink, 1919, 1927
      J. Sanders, 1913, 1924
      P.C.A. Heymans, 1925
      W.H.J. Cambier van Nooten, 1924, 1925
      A. van den Berg, 1926-1927
      L.P.H.M. van Baar, 1927
      J.J. van Heyst, 1923, 1925, 1928
      A.J. Geerlings, 1928
      L. de Wijk, 1928
      P.W. Maris, 1928
      A. Veenstra, 1928-1929
      L. Goijaerts, 1929
      J.J.J. van Kluyve, 1929
      H.J. van Veen, 1922-1929
      P.G.C. van Aalst, 1929
      C.A. Molenaar, 1917, 192?
      A.C.E.M. de Groot, 1918
    - 1929-1939, 492
      B.J. Stroes, 1932
      T.C.A. Bölger, 1932
      K.T. Jonker, 1932
      H. IJpma, 1926-1931
      J.H.A.M. Anten, 1929, 1931
      P. van der Maën, 1929, 1931
      W.P.H. Velsen, 1923, 1927-1931
      M.L. Morel, 1923-1934
      J.F. ten Hoorn, 1930, 1932
      J.C. Abbink, 1929, 1932
      L. Verhoeff, 1925-1927, 1932
      P.L. van den Blink, 1931, 1934
      C.E. Massee, 1933, 1934
      H.S. Henstra, 1930, 1934
      H.M.L. Müller, 1930, 1934
      M.J. Blom, 1933-1935
      P.J. Postma, 1939-1940
      D. Botje, 1939, 1942-1943
      J.P.C. Boodt, 1935-1936
      W.A. van Ravestijn, 1935-1936
      A.A.G. Smeets, 1935, 1938
      G.J. Holsheimer, 1935
      F.A.J. Heyknecht, 1935
      J.D. le Grand, 1935-1936, 1939
      B. Kemink, 1935, 1939-1940
      G. van Aardenne, 1935-1936
      H.H.G. van Everdingen, 1935
      A.L. Sasse, 1936, 1942
      L.J. van Steenhoven, 1936-1937
      C.J. van Hengstum, 1934-1935, 1940
      P.C.Th. van der Lugt, 1924, 1927, 1932, 1938
      J.J. van Voorthuysen, 1932
      L. van de Wal, 1931-1933
      W.L. Blindenbach, 1936-1937
      H. Rijneveld, 1938-1939
      A.I.J. van Buggenum, 1935, 1936, 1937
      J.P.A. Huibers, 1936-1937
      A. Caland, 1936, 1938
      H.J. Hommes, 1937
      A.H. Ris, 1926-1931, 1935, 1937
      G.J. Buysing Damsté, 1937
      J.A. Potjer, 1937
      C.H.S. Aschermann, 1938-1939
      E.J. Everts, 1938-1939
      J.A. Duijne, 1934, 1936, 1938-1939
      J.W. de Wijn jr., 1933, 1939
      J.G.L. Harloff, 1933, 1939
      C.J. Rysterborgh, 1933-1939
      J.G. Veenenbos, 1933-1939
      J.T.J.M. Duuselman, 1933
      M.G. van Stapele, 1930, 1934, 193?
      H.F. Jansen, 1932, 1935
      A.H. Bessen, 1932, 1936-1937
      J.F.H. le Maire, 1930, 1933, 1935
      O.J. Koster, 1935, 1938
      J.H. Eisink, 1929, 193?
      W.L. van Furth, 1929-1931, 193?
      A.J. Peereboom, 1927-1929, 1931, 193?
      H.N. Groenier, 1925-193?
      H. Vlug, 1928-193?
      W. Smits, 1929-1937
      J. Ponsen, 1932, 1939
      D.J. Beekman, 1932
      A. van Stam, 1933
  - Brieven gewisseld met de officier van justitie te Alkmaar betreffende inlichtingen omtrent kandidaat-notaris J. van der Knaap in verband met diens sollicitatie naar een vacante notarisplaats., 1915; 493; 1 omslag
  - Brief naar de officier van justitie te Dordrecht houdende een nadere toelichting op de aanbevolen kandidaten voor het vacante notariaat te Dordrecht, voor zover behandeld in de vergadering van 20 oktober., 1915; 494; 1 stuk
  - Brief aan de Kamer van Toezicht te Utrecht en ingekomen brief van de kantonrechter te Dordrecht betreffende de kandidaat-notaris A.E. ter Horst., 1916; 495; 1 omslag
  - Brieven gewisseld met de Kamer van Toezicht in Zwolle, de burgemeester van Brielle, notaris L.P. van den Blink te Brielle e.a. houdende inlichtingen omtrent de kandidaat-notaris G. Swart., 1914-1934; 496; 1 omslag
  - Ingekomen en minuten van uitgaande stukken betreffende de bevestiging van de diensttijd van kandidaat-notaris J.R. Bakker te Gorinchem., 1927-1930; 497; 1 omslag
  - Ingekomen stukken houdende inlichtingen omtrent de kandidaat-notarissen Boser en Daverveldt., 1925; 498; 1 omslag
- Akte van oprichting van de Stichting Bureau voor Rechtsbijstand aan On- en Minvermogenden, 10.
  - Akte van oprichting van de Stichting Bureau voor Rechtsbijstand aan On- en Minvermogenden te Rotterdam. Afschrift., 1924; 499; 1 stuk